臺灣板橋地方法院刑事判決　　　　　　 100年度易字第2060號
公　訴　人　臺灣板橋地方法院檢察署檢察官
被　　　告　洪三連
上列被告因竊盜案件，經檢察官提起公訴（100 年度偵字第1018
4 號），被告於準備程序中就被訴事實為有罪之陳述，經本院裁
定進行簡式審判程序，判決如下：
    主  文
洪三連攜帶兇器毀越安全設備侵入住宅竊盜，累犯，處有期徒刑
玖月。扣案之螺絲起子壹支、扳手貳支、手套壹雙均沒收。
    事  實
一、洪三連曾於民國95年間，因竊盜案件，經臺灣宜蘭地方法院
    以96年度易字第99號判處有期徒刑1 年4 月，減為有期徒刑
    8 月，於96年9 月26日確定，業於97年7 月13日執行完畢（
    於本案構成累犯）。距其仍不知悔改，基於意圖為自己不法
    所有之犯意，於100 年4 月4 日19時50分許，攜帶其所有客
    觀上足以危害人之生命、身體、安全，可供兇器使用之扳手
    2 支、螺絲起子1 支，至新北市○○區○○路三段18巷1 弄
    10號1 樓高鈞緯之住處外，以上開扳手及螺絲起子毀壞該屋
    屬安全設備之鐵窗後，以攀爬窗戶之方式踰越安全設備侵入
    該屋，竊取高鈞緯所有之零錢包1 個、代幣4 枚、硬幣11枚
    、鍊子6 條、皮製項鍊、珍珠手鍊各1 條、手錶1 只、戒指
    3 個、吊飾2 個、金牌1 面，得手後逃逸。嗣經陳朝泉目擊
    後報警處理，為警在新北市○○區○○路三段27號前查獲洪
    三連，並扣得扳手2 支、螺絲起子1 支及手套1 雙（上開竊
    得之零錢包1 個、代幣4 枚、硬幣11枚、鍊子6 條、皮製項
    鍊、珍珠手鍊各1 條、手錶1 只、戒指3 個、吊飾2 個，均
    於現場為警扣得並發還高鈞緯保管，金牌1 面則於翌日由路
    人拾獲後交還高鈞緯），始悉上情。
二、案經高鈞緯訴由新北市政府警察局海山分局移送臺灣板橋地
    方法院檢察署檢察官偵查起訴。
    理  由
壹、程序方面：
    本案被告洪三連所犯係死刑、無期徒刑、最輕本刑為3 年以
    上有期徒刑以外之罪，其於準備程序中就前揭被訴事實為有
    罪之陳述，經本院告知簡式審判程序之旨，並聽取其與公訴
    人之意見後，本院認無不得或不宜改依簡式審判程序進行之
    情事，依刑事訴訟法第273 條之1 第1 項、第284 條之1 規
    定，裁定本案進行簡式審判程序；且依刑事訴訟法第273 條
    之2 及第159 條第2 項規定，不適用傳聞法則有關限制證據
    能力之相關規定，合先敘明。
貳、實體方面：
一、認定犯罪事實所憑之證據及理由：
    上揭犯罪事實，業據被告於警詢時、偵查中及本院審理時均
    自白不諱，亦據告訴人高鈞緯、證人陳朝泉於警詢時均指證
    綦詳，並有新北市政府警察局海山分局扣押筆錄、扣押物品
    目錄表各3 份、贓物認領保管單1 紙、職務報告1 份、照片
    18張在卷可稽及扳手2 支、螺絲起子1 支、手套1 雙扣案可
    資佐證，足見被告任意性之自白與事實相符，堪予採信。本
    案事證明確，被告犯行洵堪認定，應依法論科。
二、論罪科刑之依據：
(一)、按刑法第321 條第1 項第2 款所稱之「其他安全設備」，係
    指門扇、牆垣以外，依社會通常觀念足認為防盜之設備而言
    ，如門鎖、窗戶、房間門或落地門、窗均屬之。又同款所謂
    「毀」係指毀損，所稱「越」係指踰越或超越，祇要踰越或
    超越門扇、牆垣或其他安全設備之行為，使該門扇、牆垣或
    其他安全設備喪失防閑作用，即該當於上開規定之要件。次
    按，刑法第321 條第1 項第3 款之攜帶兇器竊盜罪，係以行
    為人攜帶兇器竊盜為其加重條件，此所謂兇器，其種類並無
    限制，凡客觀上足對人之生命、身體、安全構成威脅，具有
    危險性之兇器均屬之，且祇須行竊時攜帶此種具有危險性之
    兇器為已足，並不以攜帶之初有行兇之意圖為必要（最高法
    院79年台上字第5253號判例意旨參照）。經查，本件被告攀
    爬踰越之鐵窗，具有防閑之作用，要屬安全設備無疑，而被
    告毀壞鐵窗後攀爬侵入，其既已越進屋內，而使他人安全設
    備失其防閑之效用，自該當「毀越安全設備」之加重要件。
    次查，扣案之螺絲起子1 支、扳手2 支，均係金屬製品，質
    地堅硬銳利，如持以攻擊人體，足以造成相當之傷害，堪認
    客觀上足對人之生命、身體、安全構成威脅，而可供作兇器
    使用無疑。
(二)、核被告所為，係犯刑法第321 條第1 項第1 款、第2 款、第
    3 款之攜帶兇器毀越安全設備侵入住宅竊盜罪。起訴書所犯
    法條欄誤載為攜帶兇器「毀壞門扇」侵入住宅竊盜罪，業經
    公訴檢察官於本院審理時當庭更正之，併此敘明。復按，毀
    越門扇、牆垣或其他安全設備而入室行竊，其越入行為即屬
    侵入住宅，已結合於所犯加重竊盜之罪質中，無更行構成侵
    入住宅罪之理（最高法院27年上字第1887號判例意旨參照）
    ；而毀壞門扇、牆垣或其他安全設備之行為，乃係竊盜之加
    重要件行為，自無成立毀損罪之餘地（最高法院83年度台上
    字第3856號判決意旨參照），亦均於此敘明。又被告有上揭
    科刑及執行紀錄，此觀卷附臺灣高等法院被告前案紀錄表1
    份即明，其於受有期徒刑之執行完畢後，5 年以內故意再犯
    本件有期徒刑以上之罪，為累犯，應依刑法第47條第1 項規
    定加重其刑。爰審酌被告曾有多次竊盜前科紀錄（見卷附臺
    灣高等法院被告前案紀錄表），仍不知警惕，不思正道取財
    ，竟圖不勞而獲，竊取他人財物，破壞社會秩序及他人財產
    安全，兼衡被告之品行、生活狀況、智識程度、犯罪之動機
    、目的、手段、所竊取財物之價值、坦承犯行之犯罪後態度
    等一切情狀，量處如主文所示之刑。
(三)、末查，扣案之扳手2 支、螺絲起子1 支及手套1 雙，均係被
    告所有供犯本案攜帶兇器毀越安全設備侵入住宅竊盜罪所用
    之物，業據其於警詢時供承明確（見偵查卷宗第19頁），爰
    依刑法第38條第1 項第2 款規定宣告沒收。
據上論斷，應依刑事訴訟法第273 條之1 第1 項、第299 條第1
項前段，刑法第321 條第1 項第1 款、第2 款、第3 款、第47條
第1 項、第38條第1 項第2 款，判決如主文。
本案經檢察官黃明絹到庭執行職務。
中    華    民    國    100   年    7     月    26    日
                  刑事第八庭    法  官    賴彥魁
上列正本證明與原本無異。
如不服本判決，應於判決送達後10日內，向本院提出上訴書狀，
並應敘述具體理由；其未敘述上訴理由者，應於上訴期間屆滿後
20日內向本院補提理由書（均須按他造當事人之人數附繕本），
「切勿逕送上級法院」。
                                書記官    楊文祥
中    華    民    國    100   年    7     月    26    日
附錄本案論罪科刑法條全文：
中華民國刑法第321條
犯竊盜罪而有下列情形之一者，處6 月以上、5 年以下有期徒刑
，得併科新臺幣10萬元以下罰金：
一、侵入住宅或有人居住之建築物、船艦或隱匿其內而犯之者。
二、毀越門扇、牆垣或其他安全設備而犯之者。
三、攜帶兇器而犯之者。
四、結夥三人以上而犯之者。
五、乘火災、水災或其他災害之際而犯之者。
六、在車站、埠頭、航空站或其他供水、陸、空公眾運輸之舟、
    車、航空機內而犯之者。
前項之未遂犯罰之。